# 成本法转权益法中，资本公积新增部分存在增资稀释与其他资本公积变动情况。

提问人：风 永不停歇 时间：2021-07-14 20:33:05
背景： 2020 年 1 月 1 日起，由于解除一致行动人协议，A公司持有的上市公司B公司【 2017 年上市】的核算方法由成本法转为权益法，从 2012 年追溯调整的过程中， 2017 年由于上市公司公开发行，总股本增加 3000 万，募集资金 25000 万元，增加资本公积 22000 万元，A公司持股比例由35%变为30%，增资扩股前净资产为 52000 万元,其中资本公积增加额为 23000 万元。
问题1:
按照增资稀释计算后=(52000+25000) 30%-52000 35%=4900万元，是否应当将不属于增资稀释产生的资本公积部分即 1000 万元，按照目前比例30%计入长期股权投资—其他资本公积
即当年资本公积=4900+1000*30%=5200万元。
问题 2 ：
追溯调整中，如果遇到资本公积转股这种权益互转我认为不需要考虑，是否正确？
追溯调整中，如果遇到股权激励回购产生库存股，是否也属于权益互转？不需要进行调整

回答人：chenyiwei
1 、可以这样理解：应当将不属于增资稀释产生的资本公积部分即 1000 万元，按照目前比例30%计入长期股权投资—其他资本公积。
2 、在追溯调整中涉及的具体特定案例，可能要结合具体情况分析，原则上是视同当初这些交易发生时已采用权益法核算。对“资本公积转股这种权益互转我认为不需要考虑”的理解基本合理；回购产生库存股导致权益减少的，也应按比例确认其他权益变动。